【裁判字號】    99,交聲,1043
【裁判日期】    991029
【裁判案由】    違反道路交通管理處罰條例聲明異議
【裁判全文】
臺灣臺北地方法院交通事件裁定        99年度交聲字第1043號
原處分機關  臺北市交通事件裁決所
異  議  人
即受處分人    甲○○
上列異議人因違反道路交通管理處罰條例案件，對於臺北市交通
事件裁決所中華民國99年6月11日所為之處分（原處分案號：北
市裁罰字第裁22-AEY587554號），聲明異議，本院裁定如下：
    主  文
異議駁回。
    理  由
一、異議意旨略以：遭舉發當天，因為附近沒有停車位，故暫停
    於貨車卸貨區，車子並未熄火，車上有乘客，異議人即受處
    分人甲○○認知貨車可停車之處，自小客車應可暫停，原處
    分機關未予詳察，逕予裁罰，異議人實難甘服，為此，聲明
    異議，請求撤銷原處分等語。
二、原處分機關臺北市交通事件裁決所係以：異議人所有車牌號
    碼N3–1160號自用小客車，於民國99年4月7日下午2時40分
    許，在臺北市○○路○段222號前，因「佔用貨車卸貨區」，
    為臺北市政府警察局中正第一分局員警員當場拍照存證，並
    當場掣單舉發。嗣因異議人應到案日期前向原處分機關提出
    申訴，原處分機關函請原舉發機關調查結果，仍認異議人有
    前揭違規行為，原處分機關遂依道路交通管理處罰條例第56
    條第1項第9款及違反道路交通管理事件統一裁罰基準及處理
    細則第43、44、67條之規定，裁處異議人新臺幣（下同）60
    0元之罰鍰在案。
三、按汽車駕駛人停車時，停車時間、位置、方式、車種不依規
    定者，處600元以上1,200元以下罰鍰，道路交通管理處罰條
    例第56條第1項第9款定有明文。又按汽車停車時，停車時間
    、位置、方式及車種，如公路主管機關、市區道路主管機關
    或警察機關有特別規定時，應依其規定，道路交通安全規則
    第112條第1項第15款亦有明文。
四、經查：
(一)、本件異議人所有之上開車號自用小客車，確有於上揭時間，
    停放在臺北市○○路○段222號前之「貨車卸貨區」之事實，
    為異議人所不爭執，並有違規採證照片附卷可佐。而觀諸卷
    附之採證照片及現場照片，異議人所有之上開車號自用小客
    車所停放之位置，係貨車裝卸貨使用，並於該路段地面標字
    及在路邊設置管制標誌牌，有上開採證照片及現場照片足佐
    。上揭事實，堪以認定。
(二)、異議人雖辯稱：貨車可暫停，自用小客車應該亦可暫停等語
    。惟按汽車停車時，停車時間、位置、方式及車種，如公路
    主管機關、市區道路主管機關或警察機關有特別規定時，應
    依其規定，道路交通安全規則第112條第1項第15款定有明文
    。異議人領有汽車（機車）駕駛執照，自應知之甚詳，其謂
    不知停車車種限制一節，顯非可採。況臺北市政府停車管理
    工程處於上開地點劃設之裝卸貨停車位供貨車裝卸貨使用，
    除於該路段地面標字外，並於該路段路邊設置載有「貨車裝
    卸專用區限停20分鐘；貨車裝卸時間週一至週五上午9時至
    下午5時；開放一般小型車停放時間週一至週五晚上8時至翌
    日上午7時；假日晚上8時至翌日上午7時」之管制標誌牌，
    任何人一望即知，該路段於週一至週五之上午9時至下午5時
    ，僅供貨車裝卸使用，一般小型車之停放時間為週一至週五
    之晚上8時至翌日7時，異議人辯稱不知該處不能停放自用小
    客車一節，顯屬事後卸責之詞，要不足採。從而，異議人未
    依規定，將其所有之自用小客車停放本件「貨車裝卸專用區
    」，顯已有未依規定車種停車之違規情形。
(三)、異議人雖稱：當時未熄火車上有人等語。然汽車駕駛人不依
    規定時間停車者應處罰鍰，已於首揭道路交通管理處罰條例
    第56條第1項第9款明白揭示，因此，駕駛人本人是否在場、
    違規車輛有無熄火，並無礙於該項罰則構成要件之成立。議
    人前開所辯，亦非可採。
五、綜上所述，異議人所有之上開車號自用小客車，確有於上開
    時地，未依規定車種停車之違規行為，原處分機關依道路交
    通管理處罰條例第56條第1項第9款及違反道路交通管理事件
    統一裁罰基準及處理細則第43、44、67條之規定，裁處異議
    人罰鍰600元，依法核無違誤，本件異議為無理由，應予駁
    回。
六、據上論斷，應依道路交通案件處理辦法第19條，裁定如主文
    。
中    華    民    國    99    年    10    月    29    日
                  交通法庭  法  官  李殷君
以上正本證明與原本無異
如不服本裁定應於送達後5日內向本院提出抗告狀
                            書記官  殷玉芬
中    華    民    國    99    年    11    月    1     日

司法院資訊處製作；財團法人民間司法改革基金會備份。
